臺灣臺南地方法院刑事判決　　　　　　 100年度交訴字第93號
公　訴　人　臺灣臺南地方法院檢察署檢察官
被　　　告　曾信榮
上列被告因業務過失致死案件，經檢察官提起公訴（100年度偵字
第4453號），被告就被訴事實為有罪之陳述，本院裁定改依簡式
審判程序審理，判決如下：
    主  文
曾信榮從事業務之人，因業務上之過失致人於死，處有期徒刑陸
月，如易科罰金，以新臺幣壹仟元折算壹日。緩刑年。
    事  實
一、曾信榮為物流業司機，為從事駕駛業務之人。於民國99年12
    月31日7時50分許，駕駛車號5277-QS號自用小貨車外出送貸
    ，沿臺南市○○區○○里○○○○○路由西往東方向行駛，行
    經該路22.3公里交岔路口時，本應注意汽車行駛至交岔路口
    ，其行進、轉彎，應遵守燈光號誌或交通警察之指示，而當
    形號誌運作及路況均正常，復無不能注意之情事，竟疏未注
    意，見該路段之燈光號誌已變換為紅燈，竟未停車，猶貿然
    疾駛，因而撞擊由陳楊贖駕駛、正沿北往南方向行經該路口
    之RYS-162號輕型機車，造成陳楊贖因而人車倒地，頭胸腹
    部均遭撞傷，經送醫急救，仍因顱胸骨折合併內出血不治死
    亡。曾信榮於肇事後，在未有偵查犯罪職務之機關或公務員
    發覺其為犯罪人前，即向到場處理本件道路交通事故而尚不
    知肇事者為何人之臺南市政府警察局麻豆分局警員黃宏申供
    承其為肇事者，自首並接受裁判。
二、案經陳楊贖之子陳少輔訴請臺灣臺南地方法院檢察署檢察官
    簽分偵查起訴。
    理  由
一、本件係經被告曾信榮就被訴之犯罪事實為有罪之表示，而經
    本院裁定以簡式審判程序加以審理，依刑事訴訟法第273 條
    之2、第159條第2項之規定，不適用傳聞法則有關限制證據
    能力之相關規定，合先敘明。
二、訊據被告對於上揭事實坦承不諱，並據證人即被害人陳楊贖
    之子陳少輔指訴在卷，復有道路交通事故現場圖、道路交通
    事故調查報告表(一)、(二)各1份、台灣基督長老教會新樓醫療
    財團法人麻豆新樓醫院診斷證明書各1份、現場蒐證及勘驗
    照片28張在卷可稽。又被害人陳楊贖係因本件車禍受有顱胸
    骨折合併內出血之傷害而不治死亡，亦經臺灣臺南地方法院
    檢察署檢察官督同法醫師相驗屬實，製有相驗筆錄、相驗屍
    體證明書、檢驗報告書各1份及相驗照片附卷足憑。按汽車
    行駛至交岔路口，其行進、轉彎，應遵守燈光號誌或交通警
    察之指示，道路交通安全規則第101條第1項第1款定有明文
    ，被告為汽車駕駛人，自應注意及此；又本件車禍事故發生
    當時，天候晴天、日間自然光線、柏油路面乾燥、無缺陷或
    障礙物、視距良好等情，有上揭道路交通事故調查報告表(一)
    在卷可按，是被告客觀上亦無不能注意之情事。然被告於上
    揭時、地駕駛自用小貨車未注意遵行上揭交通安全規則，致
    撞及正沿北往南方向行經路口由被害人駕駛之輕型機車，造
    成被害人傷重不治死亡，被告對於本件車禍之發生，顯有過
    失。而被害人係因本件車禍死亡，業如前述，堪認被害人之
    死亡結果與被告之過失行為間，具有相當因果關係。本件事
    證明確，被告業務過失致死犯行，堪可認定，應予依法論科
    。
三、核被告所為，係犯刑法第276條第2項之業務過失致死罪。被
    告於肇事後，在未有偵查犯罪職務之機關或公務員發覺其為
    犯罪人前，即向趕至現場處理本件車禍事故，尚不知肇事者
    為何人之臺南市政府警察局麻豆分局警員黃宏申供承其肇事
    犯罪，自首並接受裁判等情，有臺南縣警察局道路交通事故
    肇事人自首情形紀錄表1紙在卷可稽（參見相驗卷第15頁）
    ，應依刑法第62條前段之規定，減輕其刑。爰審酌被告駕駛
    自用小貨車疏未注意遵守燈光號誌行進，為肇致本件車禍發
    生之原因，因其過失造成被害人生命喪失而無從彌補之憾事
    ，然念其犯後坦承犯行態度良好，並已與被害人家屬達成和
    解，賠償其損害，有調解筆錄1紙在卷（參見本院卷第25 頁
    ）可按，並兼衡被告之品性、生活狀況、智識程度等一切情
    狀，量處如主文所示之刑，並諭知如易科罰金之折算標準，
    以資懲儆。末查，被告前未曾因故意犯罪受有期徒刑以上刑
    之宣告，有前開臺灣高等法院被告前案紀錄表1份在卷可憑
    ，其因一時失慮致犯本罪，且已與被害人之家屬達成和解，
    告訴人陳少輔於本院行準備程序時亦到庭表明願意給予被告
    緩刑機會（參見本院卷第37頁），足見被告經此科刑之教訓
    ，已知所警惕，信無再犯之虞，本院因認被告所受宣告之刑
    ，以暫不執行為適當，併予宣告緩刑3年，以啟自新。
據上論斷，應依刑事訴訟法第273條之1第1項、第299條第1項前
段，刑法第276條第2項、第62條前段、第41條第1項前段、第74
條第1項第1款，刑法施行法第1條之1，判決如主文。
本案經檢察官王誠到庭執行職務。
中    華    民    國   100    年    10    月    19    日
                刑事第一庭    法   官  郭千黛
以上正本證明與原本無異。
如不服本判決應於收受本判決後10日內向本院提出上訴書狀，並
應敘述具體理由。其未敘述上訴理由者，應於上訴期間屆滿後20
日內向本院補提理由書狀（均須按他造當事人之人數附繕本）「
切勿逕送上級法院」。
                               書記官  許哲萍
中    華    民    國   100    年    10    月    19    日
附錄本案論罪科刑法條全文：
刑法第276條第2項
從事業務之人，因業務上之過失犯前項之罪者，處 5 年以下有
期徒刑或拘役，得併科 3 千元以下罰金。